# 请问应付工程款的现金折扣可以冲抵在建工程成本吗？

提问人：暖色的橙 时间：2020-01-14 10:36:47
请问应付工程款的现金折扣可以冲抵在建工程成本吗？还是直接计入财务费用？

回答人：chenyiwei
应付工程款的现金折扣较为少见，没有明确规定。个人理解还是倾向于作为理财收益冲减财务费用。